【裁判字號】    90,上易,627
【裁判日期】    900117
【裁判案由】    贓物
【裁判全文】
台灣高等法院台中分院刑事判決                    九十年度上易字第六二七號
    上  訴  人  台灣台中地方法院檢察署檢察官
    被      告  丙○○
右上訴人因被告贓物案件，不服台灣台中地方法院中華民國九十年一月十七日第一審
判決（八十九年度易字第一二五六號；起訴案號：台灣台中地方法院檢察署八十八年
度偵字第二四二七二號），提起上訴，本院判決如左：
    主      文
原判決撤銷。
丙○○收受贓物，累犯，處有期徒刑捌月。
    事      實
一、丙○○有多項前科，其中偽造文書罪，經法院判處有期徒刑一年十月，並於民國
    （下同）八十七年八月二十三日執行完畢，猶不知悔改。其明知八十八年十二月
    十三日下午二時許，在台中縣神岡鄉○○路五四八巷一之一００號前，陳世朋（
    未經起訴）所持有之車牌號碼ＫＳ－六七六五號紅色自用小客車，係屬贓物（乙
    ○○所有，而於八十八年十二月十二日上午八時許，在台中縣潭子鄉○○路○段
    七十巷巷口所失竊），竟加以收受後，供己使用，嗣於八十八年十二月十三日下
    午二時三十分許，被告丙○○打開車門坐進前開自用小客車內，準備啟動使用時
    ，為警查當場查獲。
二、案經台中縣警察局豐原分局報請台灣台中地方法院檢察署檢察官偵查起訴。
    理      由
一、訊據被告丙○○固坦承有於右揭時地為警查獲前開自用小客車等情不諱，惟否認
    有何收受贓物之犯行，辯稱：車子是伊向陳世朋借的，有證人李秋地知道，因當
    時伊在李秋地家睡覺，伊有打電話給陳世朋向他借車，陳世朋告訴伊，車子放在
    一個朋友楊劍英地下室，伊就騎李秋地之機車去，發現沒鑰匙，有問楊劍英是否
    有該車鑰匙，也打電話問陳世朋，陳世朋說任何鑰匙都可發動，伊車子尚未發動
    ，只是打開車門剛進入車內，警察就來了，伊不知道是贓車，因伊借車之前約二
    、三個小時有看過陳世朋開該車到李秋地家，才會跟他借用云云。惟查：
    (一)右揭小客車係乙○○所有，而於八十八年十二月十二日上午八時許，在台中縣
      潭子鄉○○路○段七十巷巷口所失竊等情，業據乙○○於警訊時供明，且有車
      輛竊盜資料個別查詢報表、贓物認領收據各一件在卷可稽（見偵查卷第一六、
      二一、二二頁）。
    (二)被告係因曾見證人陳世朋駕駛該車至證人李秋地住處，而於八十八年十二月十
      三日下午二時許，在李秋地住處打電話向證人陳世朋借用該車，陳世朋應允後
      ，被告即騎乘李秋地之機車前往證人楊劍英住處地下室由楊劍英使用之停車位
      ，因發現車上無鑰匙，遂向證人詢問鑰匙之事等情，業據被告供述甚詳，並經
      證人李秋地及楊劍英於原審到庭結證屬實，是被告確係因曾見證人陳世朋駕駛
      該車至李秋地住處，而向陳世朋借車等情，堪以認定。陳世朋雖於檢察官及原
      審法院訊問時，證稱未出借該車予被告云云，衡情應係飾卸之詞。
    (三)被告借車竟不先向陳世朋拿鑰匙，即赴車輛所在地，嗣後又經告知任何鑰匙即
      可發動車輛，衡諸常情，豈會不知該車輛為贓物？
    綜上所述，其所辯無非為卸責之詞，不足採信，右揭犯行已堪認定。
二、(一)核被告所為，係犯刑法第三百四十九條第一項之收受贓物罪。(二)查被告有右揭
    前科，有台灣高等法院台中分院被告全國前案紀錄表一件附卷可按，其於五年內
    再犯本件有期徒刑以上之罪，為累犯，應依法加重其刑。(三)原審諭知被告無罪，
    即有未洽，檢察官上訴為有理由，應由本院撤銷改判。(四)爰審酌被告素行不良，
    贓物之價值尚不低等一切情狀，量處如主文第二項所示之刑。
三、又台灣台中地方法院檢察署檢察官移送併辦意旨（九十年度偵字第三五八一號）
    另以：被告丙○○駕駛車牌號碼ＱＪ－九七０二號自用小客車，於八十九年十月
    十日上午十時十五分許，在台中縣潭子鄉○○路○段三五之一號前為警查獲，經
    警查悉該車係被害人蔡素丁所失竊之贓車，因認被告另涉有收受贓物之犯行。惟
    此部分犯行與本案犯行相距十個月，尚難認係基於同一之概括犯意所為，是此部
    分宜退回檢察官另行處理，附此敘明。
四、據上論斷，應依刑事訴訟法第三百六十九條第一項前段、第三百六十四條、第二
    百九十九條第一項前段，刑法第三百四十九條第一項、第四十七條，罰金罰鍰提
    高標準條例第一條前段，判決如主文。
本案經檢察官甲○○到庭執行職務。
中      華      民      國      九十    年      四      月      十一    日
                                  台灣高等法院台中分院刑事第八庭
                                        審判長法  官  羅  得  村
                                              法  官  陳  賢  慧
                                法  官  林  輝  煌
右正本證明與原本無異。
不得上訴。
                                              書記官  吳  宗  玲
中      華      民      國      九十    年      四      月      十二    日
附錄本案論罪科刑法條全文：
刑法第三百四十九條
  收受贓物者，處三年以下有期徒、拘役或五百元以下罰金。
  搬運、寄藏、故買贓物或為牙保者，處五年以下有期徒刑、拘役或科或併科一千元
  以下罰金。
  因贓物變得之財物，以贓物論。
                                                                        Ｄ


司法院資訊處製作；財團法人民間司法改革基金會備份。
